【裁判字號】    89,易,1992
【裁判日期】    890629
【裁判案由】    傷害
【裁判全文】
臺灣板橋地方法院刑事判決                        八十九年度易字第一九九二號
    公  訴  人  臺灣板橋地方法院檢察署檢察官
    被      告  甲○○
右列被告因傷害案件，經檢察官提起公訴 (八十九年度偵字第五九七五號)，本院判
決如左：
    主  文
甲○○無罪。
    理  由
一、公訴意旨略以：被告甲○○於民國八十九年一月四日下午四時許，在台北縣三重
    市○○街南聖宮旁之麵攤，與友人乙○○及另一名綽號「大胖」之不詳姓名男子
    一同吃麵之際，甲○○與乙○○雙方一言不合，甲○○竟與綽號「大胖」之男子
    基於犯意之聯絡，共同毆打乙○○，致乙○○受有顏面裂傷及口腔裂傷等傷害。
    因認被告甲○○所為，係涉有刑法第二百七十七條第一項之傷害罪嫌。
二、公訴人認被告涉有上開犯嫌，係以告訴人乙○○之指訴及診斷證明書一紙為其主
    要論據。訊據被告甲○○堅決否認有上開傷害犯行，辯稱：當時我正在吃東西，
    告訴人乙○○邀我一起吃，我不願意，他就笑我沒有雙手，怎麼吃飯，我就和他
    發生爭執，他就把我壓在地上打我，後來有人看到我頭上流血，過來勸架，把我
    拉起來，告訴人就到警局告我，說我打他等語。
三、按犯罪事實應依證據認定之，無證據不得推定其犯罪事實，刑事訴訟法第一百五
    十四條定有明文，又告訴人之告訴，係以使被告受刑事訴追為目的，是其陳述是
    否與事實相符，仍應調查其他證據以資審認；且認定不利於被告之事實，須依積
    極證據，苟積極證據不足為不利於被告事實之認定時，即應為有利於被告之認定
    ，更不必有何有利之證據，最高法院五十二年台上字第一三００號判例及三十年
    上字第八一六號判例分別著有明文可資參照。經查：告訴人乙○○指訴被告甲○
    ○出手將其毆傷云云，固據其提出診斷證明書一紙為證，惟查被告抗辯其雙手殘
    廢，並不能傷害告訴人等情，經本院當庭勘驗被告之身體，被告確實雙手自上肢
    以下均經截肢，係屬殘障人士，則被告固曾與告訴人發生口角，然被告雙手殘障
    客觀上自無法傷害告訴人，告訴人所述自非可遽信。次查，告訴人固又稱被告當
    時手上有裝鐵製工具，而以鉤子鉤我的臉云云，然查，雙手殘障人士其手縱有裝
    置輔助器具，其身體運作及平衡能力仍較正常之人為差，而告訴人身體各部分機
    能均屬正常，是被告如何能出手毆打告訴人而其自身均未受傷仍非無疑？告訴人
    又稱係被告朋友綽號「大胖」之人先動手打他云云，惟查，縱有第三人出手毆打
    告訴人，然茍無客觀證據足資証明該第三人出手毆打告訴人，係被告所教唆或與
    被告有犯意之聯絡，仍非得遽指被告就第三人之行為仍須負責。此外，復查無其
    他積極確切之證據足資認定被告有何傷害之犯行，既不能證明被告犯罪，依右開
    說明，自應依法為被告無罪之諭知。
據上論斷，應依刑事訴訟法第三百零一條第一項，判決如主文。
本案經檢察官壽勤偉到庭執行職務
中      華      民      國    八十九    年      六      月    二十九    日
                                      臺灣板橋地方法院刑事第一庭
                                          法  官    胡  堅  勤
右正本證明與原本無異。
如不服本判決，應於判決送達後十日內，向本院提出上訴狀。
                                          書記官    劉  文  美
中      華      民      國    八十九    年      六      月    三十      日


司法院資訊處製作；財團法人民間司法改革基金會備份。
